臺灣苗栗地方法院刑事裁定
111年度單禁沒字第98號
聲  請  人  臺灣苗栗地方檢察署檢察官
被      告  林淑卿



上列聲請人因被告違反毒品危害防制條例案件（110年度毒偵字
第1390號），聲請單獨宣告沒收違禁物（111年度聲沒字第73號
），本院裁定如下：
    主  文
扣案如附表所示之物均沒收銷燬之。
    理  由
一、聲請意旨略以：被告林淑卿因違反毒品危害防制條例案件，
    因為前案（臺灣臺中地方檢察署110年度毒偵緝字第530號）
    觀察、勒戒之效力所及，業經臺灣苗栗地方檢察署（下稱苗
    栗地檢署）檢察官以110年度毒偵字第1390號簽結確定。扣
    案如附表編號1所示之摻有第一級毒品海洛因之香菸2支（驗
    前淨重分別為0.8393公克、0.5121公克，驗餘淨重分別為0.
    8066公克、0.4803公克），為毒品危害防制條例第2條第2項
    第1款之第一級毒品；附表編號2所示之第二級毒品甲基安非
    他命7包（含袋重分別為0.97公克、1.12公克、0.61公克、1
    .75公克、1.09公克、1.82公克、1.63公克，含袋重共計8.9
    9公克），為同條例第2條第2項第2款之第二級毒品，均屬違
    禁物，爰依刑法第40條第2項、第38條第1項、毒品危害防制
    條例第18條第1項前段之規定聲請宣告沒收銷燬等語。
二、按違禁物，不問屬於犯罪行為人與否，沒收之；又違禁物或
    專科沒收之物得單獨宣告沒收，刑法第38條第1項、第40條
    第2項分別定有明文。次按查獲之第一、二級毒品及專供製
    造或施用第一、二級毒品之器具，不問屬於犯罪行為人與否
    ，均沒收銷燬之，毒品危害防制條例第18條第1項前段亦定
    有明文。
三、經查：
  ㈠被告施用第一級毒品、第二級毒品案件，前經臺灣苗栗地方
    檢察署檢察官於民國111年2月25日以110年度毒偵字第1390
    號簽結在案，有簽呈及臺灣高等法院被告前案紀錄表各1份
    在卷可按。
  ㈡扣案如附表編號1所示之香菸2支（驗前淨重分別為0.8393公
    克、0.5121公克，驗餘淨重分別為0.8066公克、0.4803公克
    ），經鑑驗結果，均含有第一級毒品海洛因，此有苗栗縣警
    察局通霄分局扣押物品目錄表、查獲毒品案件初步鑑驗報告
    單、扣押物品清單、扣押物品照片、衛生福利部草屯療養院
    草療鑑字第1100900183號鑑驗書可查（見警卷第53頁、第77
    頁、毒偵卷第27頁至第30頁、第39頁至第40頁），屬毒品危
    害防制條例第2條第2項第1款所定之第一級毒品，屬違禁物
    。扣案如附表編號2所示之晶體7包（含包裝袋7個，含袋重
    分別為0.97公克、1.12公克、0.61公克、1.75公克、1.09公
    克、1.82公克、1.63公克，含袋重共計8.99公克），經初步
    鑑驗結果呈甲基安非他命反應，且將其中扣案編號6之晶體1
    包（含包裝袋1個，驗前淨重1.5486公克，驗餘淨重1.5384
    公克）送衛生福利部草屯療養院鑑驗，亦檢出第二級毒品甲
    基安非他命，此有苗栗縣警察局通霄分局扣押物品目錄表、
    查獲毒品案件初步鑑驗報告單、扣押物品清單、扣押物品照
    片、衛生福利部草屯療養院草療鑑字第1100900183號鑑驗書
    可查（見警卷第53頁、第76頁、毒偵卷第28頁至第28頁反面
    、第31頁至第40頁），屬毒品危害防制條例第2條第2項第2
    款所定之第二級毒品，均屬違禁物。又用以包覆扣案第二級
    毒品甲基安非他命之包裝袋7個，其上所殘留之毒品，難以
    析離，且無析離之實益與必要，應視同毒品一併諭知沒收銷
    燬之。至鑑驗耗用之毒品既已滅失，自無庸宣告沒收銷燬。
    從而，聲請人就上開扣案第一級毒品海洛因、第二級毒品甲
    基安非他命聲請宣告沒收銷燬，經核為正當，應予准許。
四、依刑事訴訟法第455條之36第2項，毒品危害防制條例第18條
　　第1項前段，刑法第11條、第40條第2項，裁定如主文。
中　　華　　民　　國　　111 　年　　5 　　月　　3 　　日
                  刑事第二庭  法　官　  陳雅菡
以上正本證明與原本無異。
如不服本裁定，應於裁定送達後5日內向本院提出抗告狀。
                              書記官    張佑慈
中　　華　　民　　國　　111 　年　　5 　　月　　3 　　日
【附表】
編號 扣案物品品名及數量 備註 1 香菸2支（驗前淨重分別為0.8393公克、0.5121公克，驗餘淨重分別為0.8066公克、0.4803公克）。 （參衛生福利部草屯療養院草療鑑字第1100900183號鑑驗書，見毒偵卷第28頁至第28頁反面、第39頁至第40頁） ⒈檢品編號：B0000000（編號8）   檢品外觀：香菸   送驗數量：0.8393公克（淨重）   驗餘數量：0.8066公克（淨重）   檢出結果：一級毒品             海洛因（Heroin） 　　　　　　非屬「毒品危害防制條例」列管成分 　　　　　  尼古丁（Nicotine） ⒉檢品編號：B0000000（編號9）   檢品外觀：香菸   送驗數量：0.5121公克（淨重）   驗餘數量：0.4803公克（淨重）   檢出結果：一級毒品             海洛因（Heroin） 　　　　　　非屬「毒品危害防制條例」列管成分 　　　　　  尼古丁（Nicotine） 2 第二級毒品甲基安非他命7包暨無法與甲基安非他命析離之包裝袋7個（含袋重分別為0.97公克、1.12公克、0.61公克、1.75公克、1.09公克、1.82公克、1.63公克，含袋重共計8.99公克）。 （參苗栗縣警察局通霄分局扣押物品目錄表、查獲毒品案件初步鑑驗報告單、扣押物品清單，見警卷第53頁、第76頁、毒偵卷第31頁） 檢品編號：B0000000（編號6） 檢品外觀：晶體 送驗數量：1.5486公克（淨重） 驗餘數量：1.5384公克（淨重） 檢出結果：二級毒品           甲基安非他命（Methamphetamine） （參衛生福利部草屯療養院草療鑑字第1100900183號鑑驗書，見毒偵卷第28頁至第28頁反面、第39頁至第40頁）